臺灣新北地方法院板橋簡易庭小額民事判決
111年度板小字第2156號
原      告  富邦產物保險股份有限公司

法定代理人  賴榮崇	 	 

訴訟代理人  黃律皓	
            唐若心  
被      告  潘忠義  
訴訟代理人  李秀蘭  
上列當事人間請求侵權行為損害賠償事件，於中華民國111年7月
26日辯論終結，本院判決如下：
    主  文
被告應給付原告新臺幣壹萬玖仟零捌拾元，及自民國一百一十一
年五月二十八日起至清償日止，按年息百分之五計算之利息。
原告其餘之訴駁回。
訴訟費用新台幣壹仟元由被告負擔十分之九即新臺幣玖佰元，餘
由原告負擔。
本判決原告勝訴部分得假執行，但被告以新臺幣壹萬玖仟零捌拾
元為原告預供擔保後，得免為假執行。
    事實及理由要領
一、原告主張：被告於民國（下同）109年8月31日上午11時27分
    許，駕駛車號0000-00號自小客車，在新北市土城區學府路1
    段與學府路1段270巷口前，因停車時駕駛不慎致碰撞原告承
    保之被保險人即訴外人鄔美珠所駕駛停於路邊之車號000-
　　0000號租賃小客車（下稱系爭車輛），造成系爭車輛毀損，
    經送廠修復後，修理費用為新臺幣（下同）21,039元（工資
    15,729元、零件費用5,310元）。而原告已依保險契約給付
    被保險人車輛維修費用，故依保險法第53條之規定得向被告
    行駛代位求償權。為此，爰依保險法第53條第1項、民法第
    191-2條、第184條第1項之法律關係提起本訴，求為判決：
    被告應給付原告21,039元及自起訴狀繕本送達翌日起至清償
    日止，按年息百分之5計算之利息等語。
二、被告則以：當時有協助警察，當時看影像都沒有異狀，也沒
    有看到撞到的情況，如果有撞到系爭車輛，願意賠償各等語
    。
三、法院之判斷：
（一）原告主張被告因停車時駕駛不慎之過失致原告保戶之系爭
      車輛受損一節業據提出新北市政府警察局道路交通事故當
      事人登記聯單、理賠申請書、行照、駕照、結帳單、統一
      發票、系爭車輛照片等件影本為證，復經本院依職權調閱
      本件事故之道路交通事故調查卷宗資料及路口監視器錄像
      畫面光碟。經查，被告固抗辯其並未撞擊系爭車輛，然依
      前開道路交通事故卷宗卷附之兩造車輛照片（卷第57頁至
      第63頁）可見系爭車輛車頭保險桿之車牌螺絲留有白色油
      漆，足見原告主張系爭車輛受損係因被告駕駛之過失所致
      ，為可採取。
（二）按被保險人因保險人應負保險責任之損失發生，而對於第
      三人有損失賠償請求權者，保險人得於給付賠償金額後，
      代位行使被保險人對於第三人之請求權，保險法第53條第
      1項前段定有明文；又因故意或過失，不法侵害他人之權
      利者，負損害賠償責任。汽車、機車或其他非依軌道行駛
      之動力車輛，在使用中加損害於他人者，駕駛人應賠償因
      此所生之損害，民法第184條第1項前段、第191條之2前段
      亦分別定有明文。查系爭原告所承保系爭車輛係108年9月
      出廠，修復費用計21,039元（工資15,729元、零件費用
　　　5,310元），有原告提出之行車執照、統一發票及結帳工
      單在卷足稽。而本件系爭車輛之修理，既以新零件更換被
      損害之舊零件，並重新烤漆，則原告以之作為修理費作為
      損害賠償之依據時，自仍應將折舊部分予以扣除。本院依
      行政院公布之固定資產耐用年數表及固定資產折舊率表，
      即系爭車輛之耐用年數為五年，依定率遞減法每年折舊千
      分之三六九，其最後一年之折舊額，加歷年折舊累積額，
      總和不得超過該資產成本原額之十分之九之計算方法，又
      依「營利事業所得稅結算申報查核準則」第九十五條第八
      項規定：「固定資產提列折舊採用定率遞減法者，以一年
      為計算單位，其使用期間未滿一年者，按實際使用月數相
      當於全年之比例計算之，不滿一月者，以月計」。本件系
      爭車輛於108年9月出廠，迄事故發生日即109年8月31日止
      ，系爭車輛已使用1年，故原告所得請求之零件費用為
　　　3,351元（第1年折舊值5,310×0.369=1,959；第1年折舊後
      價值5,310-1,959=3,351，元以下四捨五入），至工資
　　　15,729元則均得請求，是以，原告得請求金額為19,080元
      （3,351元＋15,729元＝19,080元），則原告之請求，在
　　　19,080元之範圍內為有理由，逾此範圍之請求則為法所不
      許。
（三）從而，原告依侵權行為損害賠償及保險代位之法律關係訴
      請被告給付19,080元，及自起訴狀繕本送達翌日即111年5
      月28日起至清償日止，按年息5％計算之法定遲延利息，
      為有理由，應予准許；至逾此部分之請求，為無理由，應
      予駁回。
四、本件係民事訴訟法第436條之8所定之小額訴訟事件，原告勝
    訴部分，應依同法第436條之20之規定，依職權宣告假執行
    。
中　　華　  民　　國　  111　 年　　 9　  月     1    日
      　　　  　　臺灣新北地方法院板橋簡易庭
                      法    官  李崇豪
上列為正本係照原本作成。
如不服本判決，應於收受送達後20日內以違背法令為理由向本院
提出上訴狀（上訴理由依法應表明一、原判決其
具體內容。二、依訴訟資料可認為原判決有違背法令之具體事實
。）如於本判決宣示後送達前提起上訴者，應於判決送達後20日
內補提上訴理由書（須附繕本），如未於上訴後20日內補提合法
上訴理由書，法院得逕以裁定駁回上訴。
中　　華　  民　　國　  111　 年　　 9　  月     1    日
 　　　　　　　　　   書 記 官  葉子榕